pt-PT: Materiais de escritório > Arquivo e organização > Capas para pastas e relatórios: Pastas com divisórias; Capas para relatórios
es: Material de oficina > Clasificación y organización > Cubiertas para informes y carpetas: Carpetas con bolsillo; Fundas para informes
vi: Văn phòng phẩm > Kẹp tài liệu và ngăn chia tài liệu > Tập đựng hồ sơ: Bìa kẹp tài liệu; Bìa báo cáo
it: Forniture per ufficio > Archiviazione e organizzazione > Cartellette e copertine per documenti: Schedari tascabili; Copertine per relazioni
ja: オフィス用品 > ファイル・バインダー > フォルダー・レポートカバー: ポケットフォルダー; レポートカバー
nl: Kantoorartikelen > Archiveren en indelen > Map- en rapportomslagen: Vouwblaadjes; Rapportomslagen
sl-SI: Pisarniški material > Zlaganje in urejanje dokumentov > Mape in ovitki za poročila: Žepne mape; Ovitki za poročila
th: อุปกรณ์สำนักงาน > การจัดเก็บเอกสารและการจัดระเบียบ > แฟ้มและปกรายงาน: แฟ้มซอง; ปกรายงาน
lt-LT: Biuro reikmenys > Bylų saugojimas ir tvarkymas > Aplankai ir ataskaitų viršeliai: Kišeniniai aplankai; Ataskaitų viršeliai
tr: Büro Malzemeleri > Dosyalama ve Organizasyon > Klasörler ve Sunum Dosyaları: Cep Dosyalar; Rapor Kapakları
hu: Irodai kellékek > Tárolás és rendezés > Mappák és jelentésborítók: Zsebmappák; Jelentésborítók
cs: Kancelářské potřeby > Třídění a uspořádání dokumentů > Obaly na pořadače a dokumenty: Desky na dokumenty s chlopněmi; Rychlovazače
en: Office Supplies > Filing & Organization > Folders & Report Covers: Pocket Folders; Report Covers
da: Kontorforsyning > Arkivering og organisering > Mapper og rapportomslag: Mapper i lommestørrelse; Forsider til rapporter
el: Προμήθειες γραφείου > Αρχειοθέτηση & οργάνωση > Καλύμματα φακέλων & αναφορών: Φάκελοι τσέπης; Εξώφυλλα αναφορών
pl: Artykuły biurowe > Sortowanie i utrzymanie porządku > Teczki i ofertówki: Foldery kieszonkowe; Okładki raportów
de: Bürobedarf > Ablage & Organisation > Aktenhüllen und Klemmhefter: Schnellhefter; Deckblätter
bg-BG: Офис консумативи > Картотека и организация > Корици за папки и доклади: Папки с джобове; Корици за отчети
pt-BR: Materiais de escritório > Arquivamento e organização > Capas para pastas e relatórios: Pastas de bolso; Pastas para relatórios
ru: Товары для офиса и канцтовары > Органайзеры и товары для хранения документов > Папки для документов: Папки с карманом; Папки-скоросшиватели
sk-SK: Kancelárske potreby > Kartotéka a organizácia > Obaly na šanóny a záznamy: Vreckové šanóny; Obaly na záznamy
sv: Kontorsmaterial > Arkiv och organisering > Mappar och rapportomslag: Mappar; Rapportomslag
ro-RO: Consumabile de birou > Clasare și organizare > Dosare și coperți de rapoarte: Dosare tip buzunar; Coperți de rapoarte
zh-TW: 辦公室用品 > 收納整理用品 > 檔案夾/資料夾: 柵欄式折頁機; 報告封面
zh-CN: 办公用品 > 文件整理 > 文件夹/报告夹: 口袋文件夹; 报告夹
fr: Fournitures de bureau > Classement et organisation > Chemises et protèges-reports: Dépliants de poche; Protèges-reports
fi: Toimistotarvikkeet > Arkistointi ja järjestys > Kansiot ja muovitaskut: Taskukansiot; Raporttikansiot
nb: Kontormateriell > Arkivering og organisering > Mapper og rapportcovere: Lommemapper; Rapportcovere
hr-HR: Uredski materijal > Pohrana i organizacija > Mape i omoti za dokumente: Fascikli s džepovima; Omoti za dokumente
ko: 사무용품 > 서류 정리 용품 > 서류철/보고서 커버: 포켓 폴더; 리포트 커버